Images des répertoires du notaire Jules Alexandre Potier pour l'étude XXXI
Archives nationales de France
Images des répertoires du notaire Jules Alexandre Potier pour l'étude XXXI
26 juillet 1844 - 18 août 1871
MC/RE/XXXI/18 - MC/RE/XXXI/23
Etude XXXI; Potier, Jules-Alexandre
6 registres
Archives nationales de France
Minutes et répertoires: la loi 2008-696 du 15 juillet 2008 relative aux archives a fixé à 75 ans à compter de la date de l'acte, ou à 25 ans à compter de la date du décès de l'intéressé si ce délai est plus bref, le délai de communication des minutes et répertoires des notaires; ce délai est porté à 100 ans à compter de la date de l'acte si le document se rapporte à un mineur (code du Patrimoine, articles L213-2, 4e d et 5e).
Autres documents de l'étude (dossiers de clients, comptabilité...): s'agissant d'archives privées, ces documents sont communicables selon les modalités fixées par le déposant ou le donateur.
Certains documents ne sont pas accessibles sous leur forme originale en raison de leur mauvais état de conservation.
Répertoires versés aux Archives nationales en 1958, en 1963 et en 1969
Images des répertoires de l'étude XXXI
Archives de l'étude XXXI
répertoire d'officier public ministériel
- Répertoire chronologique pour la période du 26 juillet 1844 au 20 novembre 1847, 26 juillet 1844 - 20 novembre 1847; MC/RE/XXXI/18; Le répertoire comporte 172 feuillets et fait partie d'un registre de 200 feuillets de papier manuscrits, hauteur 33.3 x largeur 23 cm, folioté par le notaire. Le registre est en assez bon état. De nombreux feuillets sont tachés.
  Registre folioté en 2003 (foliotation non visible à l'écran)
  Le répertoire contient les informations suivantes sur sept colonnes, dans un cadre préimprimé: 1. le numéro d'ordre des actes; 2. la date du jour; 3. la nature de l'acte passé en brevet; 4. la nature de l'acte passé en minute; 5. les noms, prénoms et domiciles des parties, ainsi que les indications sur la situation et les prix des biens; 6. la date d'enregistrement de l'acte; 7. les droits d'enregistrement.
  Ce registre contient aussi le répertoire du notaire Alexis Heunet du 30 septembre 1843 au 26 juillet 1844.
  Attention: les actes mentionnés dans le répertoire et passés en brevet n'ont pas été conservés par les notaires et n'ont pas été versés au Minutier.
  répertoire
  - Liste chronologique des actes pour la période du 26 juillet au 31 décembre 1844, 26 juillet - 31 décembre 1844; 29 v°-44 v°; 16 feuillets
  - Liste chronologique des actes pour la période du 2 janvier au 31 décembre 1845, 2 janvier - 31 décembre 1845; 44 v°-93 v°; 50 feuillets
    - du 2 janvier au 30 juin 1845, 2 janvier - 30 juin 1845; 44 v°-67 r°; 24 feuillets
    - du 1er juillet au 31 décembre 1845, 1er juillet - 31 décembre 1845; 67 r°-93 v°; 27 feuillets
  - Liste chronologique des actes pour la période du 2 janvier au 31 décembre 1846, 2 janvier - 31 décembre 1846; 93 v°-148 v°; 56 feuillets
    - du 2 janvier au 30 juin 1846, 2 janvier - 30 juin 1846; 93 v°-123 r°; 31 feuillets
    - du 1er juillet au 31 décembre 1846, 1er juillet - 31 décembre 1846; 123 r°-148 v°; 26 feuillets
  - Liste chronologique des actes pour la période du 2 janvier au 20 novembre 1847, 2 janvier - 20 novembre 1847; 148 v°-200 v°; 53 feuillets
    - du 2 janvier au 31 mai 1847, 2 janvier - 31 mai 1847; 148 v°-172 v°; 25 feuillets
    - du 1er juin au 20 novembre 1847, 1er juin - 20 novembre 1847; 172 v°-200 v°; 29 feuillets
- Répertoire chronologique pour la période du 20 novembre 1847 au 20 décembre 1851, 20 novembre 1847 - 20 décembre 1851; MC/RE/XXXI/19; Un registre de 200 feuillets de papier manuscrits, hauteur 33 x largeur 23 cm, folioté par le notaire. Le registre est en mauvais état. La reliure est endommagée. Les feuillets 100 et 161 sont détachés. Le feuillet 20 est déchiré. De nombreux feuillets sont légèrement tachés d'encre.
  - Liste chronologique des actes pour la période du 20 novembre au 31 décembre 1847, 20 novembre - 31 décembre 1847; 1 r°-7 r°; 7 feuillets
  - Liste chronologique des actes pour la période du 3 janvier au 30 décembre 1848, 3 janvier - 30 décembre 1848; 7 v°-51 v°; 45 feuillets
    - du 3 janvier au 30 juin 1848, 3 janvier - 30 juin 1848; 7 v°-30 r°; 24 feuillets
    - du 1er juillet au 30 décembre 1848, 1er juillet - 30 décembre 1848; 30 r°-51 v°; 22 feuillets
  - Liste chronologique des actes pour la période du 2 janvier au 31 décembre 1849, 2 janvier - 31 décembre 1849; 51 v°-98 v°; 48 feuillets
    - du 2 janvier au 30 juin 1849, 2 janvier - 30 juin 1849; 51 v°-77 r°; 27 feuillets
    - du 2 juillet au 31 décembre 1849, 2 juillet - 31 décembre 1849; 77 r°-98 v°; 22 feuillets
  - Liste chronologique des actes pour la période du 3 janvier au 31 décembre 1850, 3 janvier - 31 décembre 1850; 98 v°-145 r°; 48 feuillets
    - du 3 janvier au 29 juin 1850, 3 janvier - 29 juin 1850; 98 v°-121 r°; 24 feuillets
    - du 1er juillet au 31 décembre 1850, 1er juillet - 31 décembre 1850; 121 r°-145 r°; 25 feuillets
  - Liste chronologique des actes pour la période du 2 janvier au 20 décembre 1851, 2 janvier - 20 décembre 1851; 145 r°-200 v°; 56 feuillets
    - du 2 janvier au 30 juin 1851, 2 janvier - 30 juin 1851; 145 r°-175 v°; 31 feuillets
    - du 1er juillet au 20 décembre 1851, 1er juillet - 20 décembre 1851; 175 v°-200 v°; 26 feuillets
- Répertoire chronologique pour la période du 20 décembre 1851 au 5 juin 1855, 20 décembre 1851 - 5 juin 1855; MC/RE/XXXI/20; Un registre de 200 feuillets de papier manuscrits, hauteur 34 largeur 24 cm, folioté par le notaire. Le registre est en mauvais état. La reliure a été restaurée.
  Registre folioté en 2004 (foliotation non visible à l'écran)
  - Liste chronologique des actes pour la période du 20 au 31 décembre 1851, 20 décembre - 31 décembre 1851; 1 r°- 3 r°; 3 feuillets
  - Liste chronologique des actes pour la période du 2 janvier au 31 décembre 1852, 2 janvier - 31 décembre 1852; 3 r°-55 r°; 53 feuillets
    - du 2 janvier au 30 juin 1852, 2 janvier - 30 juin 1852; 3 r°- 30 v°; 28 feuillets
    - du 1er juillet au 31 décembre 1852, 1er juillet - 31 décembre 1852; 30 v°- 55 r°; 26 feuillets
  - Liste chronologique des actes pour la période du 2 janvier au 31 décembre 1853, 2 janvier - 31 décembre 1853; 55 r°-113 r°; 59 feuillets
    - du 2 janvier au 30 juin 1853, 2 janvier - 30 juin 1853; 55 r°- 84 v°; 30 feuillets
    - du 1er juillet au 31 décembre 1853, 1er juillet - 31 décembre 1853; 84 v°- 113 r°; 30 feuillets
  - Liste chronologique des actes pour la période du 2 janvier au 30 décembre 1854, 2 janvier - 30 décembre 1854; 113 r°-173 v°; 61 feuillets
    - du 2 janvier au 30 juin 1854, 2 janvier - 30 juin 1854; 113 r°- 144 r°; 32 feuillets
    - du 1er juillet au 30 décembre 1854, 1er juillet - 30 décembre 1854; 144 r°- 173 v°; 30 feuillets
  - Liste chronologique des actes pour la période du 2 janvier au 5 juin 1855, 2 janvier - 5 juin 1855; 173 v°- 200 v°; 28 feuillets
- Répertoire chronologique pour la période du 5 juin 1855 au 30 juillet 1859, 5 juin 1855 - 30 juillet 1859; MC/RE/XXXI/21; Un registre de 200 feuillets de papier manuscrits, hauteur 34 x largeur 24 cm, folioté par le notaire. Le registre est relativement en bon état. De nombreux feuillets sont tachés d'encre.
  - Liste chronologique des actes pour la période du 5 juin au 31 décembre 1855, 5 juin - 31 décembre 1855; 1 r°-31 r°; 31 feuillets
  - Liste chronologique des actes pour la période du 2 janvier au 31 décembre 1856, 2 janvier - 31 décembre 1856; 31 r°-88 v°; 58 feuillets
    - du 2 janvier au 30 juin 1856, 2 janvier - 30 juin 1856; 31 r°-59 v°; 29 feuillets
    - du 1er juillet au 31 décembre 1856, 1er juillet - 31 décembre 1856; 59 v°-88 v°; 30 feuillets
  - Liste chronologique des actes pour la période du 3 janvier au 31 décembre 1857, 3 janvier - 31 décembre 1857; 88 v°-144 v°; 57 feuillets
    - du 3 janvier au 30 juin 1857, 3 janvier - 30 juin 1857; 88 v°-120 v°; 33 feuillets
    - du 1er juillet au 31 décembre 1857, 1er juillet - 31 décembre 1857; 120 v°-144 v°; 25 feuillets
  - Liste chronologique des actes pour la période du 2 janvier au 31 décembre 1858, 2 janvier - 31 décembre 1858; 144 v°-183 v°; 40 feuillets
  - Liste chronologique des actes pour la période du 3 janvier au 30 juillet 1859, 3 janvier - 30 juillet 1859; 183 v°-200 v°; 18 feuillets
- Répertoire chronologique pour la période du 1er août 1859 au 29 janvier 1866, 1er août 1859 - 29 janvier 1866; MC/RE/XXXI/22; Un registre de 200 feuillets de papier manuscrits, hauteur 33.5 x largeur 24 cm, folioté par le notaire. Le registre est en mauvais état. La reliure est endommagée. Les feuillets 1, 10 et 11 sont détachés; les feuillets 12 à 19 et 191 sont pratiquement déreliés. Entre les feuillets 5 v° et 6 r°, on trouve un encart volant. Quelques feuillets sont légèrement tachés d'encre.
  - Liste chronologique des actes pour la période du 1er août au 31 décembre 1859, 1er août - 31 décembre 1859; 1 r°-11 r°; 11 feuillets
  - Liste chronologique des actes pour la période du 2 janvier au 30 décembre 1860, 2 janvier - 30 décembre 1860; 11 v°-44 v°; 34 feuillets
  - Liste chronologique des actes pour la période du 2 janvier au 31 décembre 1861, 2 janvier - 31 décembre 1861; 44 v°-74 r°; 31 feuillets
  - Liste chronologique des actes pour la période du 2 janvier au 31 décembre 1862, 2 janvier - 31 décembre 1862; 74 v°-107 r°; 34 feuillets
  - Liste chronologique des actes pour la période du 2 janvier au 31 décembre 1863, 2 janvier - 31 décembre 1863; 107 v°-136 v°; 30 feuillets
  - Liste chronologique des actes pour la période du 2 janvier au 31 décembre 1864, 2 janvier - 31 décembre 1864; 136 v°-168 r°; 33 feuillets
  - Liste chronologique des actes pour la période du 2 janvier au 30 décembre 1865, 2 janvier - 30 décembre 1865; 168 r°-199 v°; 32 feuillets
  - Liste chronologique des actes pour la période du 2 au 29 janvier 1866, 2 janvier - 29 janvier 1866; 199 v°-200 v°; 2 feuillets
- Répertoire chronologique pour la période du 30 janvier 1866 au 18 août 1871, 30 janvier 1866 - 18 août 1871; MC/RE/XXXI/23; Le répertoire comporte 162 feuillets et fait partie d'un registre de 200 feuillets de papier manuscrits, hauteur 34 x largeur 24 cm, folioté par le notaire. Le registre est dans un état moyen. La reliure est faible; les feuillets 9 à 11 sont en partie détachés. Quelques feuillets sont légèrement tachés d'encre.
  Ce registre contient aussi le répertoire du notaire Hippolyte Megret du 18 août 1871 au 11 novembre 1872.
  - Liste chronologique des actes pour la période du 30 janvier au 31 décembre 1866, 30 janvier - 31 décembre 1866; 1 r°-32 v°; 32 feuillets
  - Liste chronologique des actes pour la période du 2 janvier au 31 décembre 1867, 2 janvier - 31 décembre 1867; 32 v°-65 r°; 34 feuillets
  - Liste chronologique des actes pour la période du 2 janvier au 31 décembre 1868, 2 janvier - 31 décembre 1868; 65 r°-96 r°; 32 feuillets
  - Liste chronologique des actes pour la période du 2 janvier au 31 décembre 1869, 2 janvier - 31 décembre 1869; 96 r°-131 r°; 36 feuillets
  - Liste chronologique des actes pour la période du 3 janvier au 31 décembre 1870, 3 janvier - 31 décembre 1870; 131 r°-152 v°; 22 feuillets
  - Liste chronologique des actes pour la période du 4 janvier au 18 août 1871, 4 janvier - 18 août 1871; 153 r°-162 v°; 10 feuillets
    Aucun acte entre mi-avril et fin mai 1871 (scellés de la Commune).